Minutes et répertoires du notaire Jacques LE NOIR, 7 juillet 1757 - 5 octobre 1762 (étude XIII)
Archives nationales
- Répertoire(s) de Jacques LE NOIR, 7 juillet 1757 - 24 mars 1766; MC/RE/XIII/10
  - Répertoire. 1757, 7 juillet - 1766, 24 mars, 7 juillet 1757 - 24 mars 1766; MC/RE/XIII/10
    - Rente sur le roi, constitution, droits sur les cuirs emission 1760., 10 décembre 1761
    - Rente sur le roi, constitution, droits sur les cuirs emission 1760., 10 décembre 1761
    - Rente sur le roi, constitution, droits sur les cuirs emission 1760., 10 décembre 1761
    - Rente sur le roi, constitution, droits sur les cuirs emission 1760., 10 décembre 1761
    - Rente sur le roi, constitution, droits sur les cuirs emission 1760., 10 décembre 1761
    - Tontine, constitution, emission 1759., 15 décembre 1761
      Nom, qualité: (M.) Muller, Jean Jacques
    - Tontine, constitution, emission 1759., 15 décembre 1761
      Nom, qualité: (M.) Salmon, Mathias
    - Tontine, constitution, emission 1759., 18 décembre 1761
      Nom, qualité: (Mme ou Mlle) Fournier, Genevieve
    - Tontine, constitution, emission 1759., 18 décembre 1761
    - Tontine, constitution, emission 1759., 18 décembre 1761
    - Tontine, constitution, emission 1759., 18 décembre 1761
    - Tontine, constitution, emission 1759., 18 décembre 1761
    - Tontine, constitution, emission 1759., 18 décembre 1761
      Nom, qualité: (Mme ou Mlle) Laisne, Claude Genevieve
    - Tontine, constitution, emission 1759., 18 décembre 1761
    - Tontine, constitution, emission 1759., 18 décembre 1761
    - Tontine, constitution, emission 1759., 18 décembre 1761
      Nom, qualité: (Mme ou Mlle) Uger, Marie
    - Tontine, constitution, emission 1759., 18 décembre 1761
      Nom, qualité: (M.) Libert, Joseph
    - Tontine, constitution, emission 1759., 18 décembre 1761
      Nom, qualité: (M.) Duleau de Boisse, Ambroise Joseph Francois (marquis, Boisse), Boisse
    - Inventaire après décès de Jeanne Louise BOUDET veuve DUCATEL, 8 janvier 1762
      Attention: la cote de répertoire (de type 'MC/RE') ne permet pas de consulter la minute de l'acte. ll convient de rechercher la cote de la minute (de type 'MC/ET') au niveau des articles (registre ou liasse) de minutes du notaire.
      L'accès aux images numérisées des pages du répertoire se fait au niveau de description supérieur (' Répertoire du notaire '), rubrique ' Consulter les archives numérisées associées'.
      Inventaires après décès de 1762 (2536 actes), par Thierry Boudignon, v. 1990 (base de données migrée: voir contexte dans le Plan d'orientation général - Notaires de Paris, guides thématiques du Minutier).
      Date de création de la notice: 2004
      inventaire après décès; Boudet, Jeanne-Louise; Ducatel (veuve)
    - Inventaire après décès de Jean Dominique VIDAL, 28 janvier 1762
      inventaire après décès; Vidal, Jean-Dominique
    - Inventaire après décès de Marie Anne BOURG veuve GALLIEN, 11 février 1762
      inventaire après décès; Bourg, Marie-Anne; Gallien (veuve)
    - Inventaire après décès de Charles LEGER, 22 février 1762
      inventaire après décès; Leger, Charles
    - Inventaire après décès de Catherine DOIT, 9 mars 1762
      inventaire après décès; Doit, Catherine
    - Inventaire après décès de Nicolas CHENAUT, 20 avril 1762
      inventaire après décès; Chenaut, Nicolas
    - Inventaire après décès de Marguerite Jeanne ANOTTE épouse HAMET, 29 avril 1762
      inventaire après décès; Anotte, Marguerite-Jeanne; Hamet (épouse)
    - Inventaire après décès de Etiennette BLONDEL veuve Jean ETARD, 30 avril 1762
      inventaire après décès; Blondel, Etiennette; Etard Jean
    - Inventaire après décès de Marie Françoise BOUTIGNY épouse DELAISTRE, 22 juin 1762
      inventaire après décès; Boutigny, Marie-Françoise; Delaistre (épouse)
    - Inventaire après décès de Claude Hubert SAUVAGE, 26 juin 1762
      inventaire après décès; Sauvage, Claude-Hubert
    - Inventaire après décès de Geneviève Françoise LELEU épouse Pierre VIGNON, 14 juillet 1762
      inventaire après décès; Leleu, Geneviève-Françoise; Vignon Pierre
    - Inventaire après décès de Jeanne FEUCHEZ épouse François BASTIEN, 6 août 1762
      inventaire après décès; Feuchez, Jeanne; Bastien François
    - Inventaire après décès de Marie Anne PETIT veuve Claude VADUREL, 7 août 1762
      inventaire après décès; Petit, Marie-Anne; Vadurel Claude
    - Inventaire après décès de Geneviève BESANCON veuve Laurent FRESCHOT. (La minute de cet inventaire acté remise par Me Sibire, notaire à Paris, à Me Semilliard, successeur de feu Me Lenoir, aussi notaire à Paris, ainsi que ledit Semilliard le reconnaît à Paris le 30 octobre 1762)., 23 août 1762
      inventaire après décès; Besancon, Geneviève; Freschot Laurent
    - Inventaire après décès de Joseph MEZAT, 4 octobre 1762
      inventaire après décès; Mezat, Joseph